【裁判字號】    97,撤緩,15
【裁判日期】    970529
【裁判案由】    撤銷緩刑
【裁判全文】
臺灣基隆地方法院刑事裁定              97年度撤緩字第15號
聲  請  人  臺灣基隆地方法院檢察署檢察官
受  刑  人  甲○○
上列聲請人因受刑人傷害案件，聲請撤銷緩刑之宣告（97年度執
聲字第275 號），本院裁定如下：
    主  文
聲請駁回。
    理  由
一、聲請意旨略以：受刑人甲○○因犯家庭暴力防治法案件，前
    經本院於民國95年4 月27日以95年度基簡字第371 號判決判
    處拘役50日，緩刑2 年，於95年5 月29日確定在案，復於緩
    刑期內即民國96年7 月31日更犯傷害罪，經本院於97年1 月
    10日以96年度易字第787 號判處拘役10日，於97年5 月1 日
    確定，原宣告之緩刑顯難收其預期效果，爰依法聲請撤銷緩
    刑之宣告。
二、按刑法於94年2 月2 日修正公布，並自95年7 月1 日起施行
    ，修正前刑法第75條規定：「受緩刑之宣告，而有左列情形
    之一者，撤銷其宣告：一、緩刑期內更犯罪，受有期徒刑以
    上刑之宣告者。二、緩刑前犯他罪，而在緩刑期內受有期徒
    刑以上刑之宣告者。因過失犯罪者，不適用前項之規定。」
    修正後刑法第75條規定：「受緩刑之宣告，而有下列情形之
    一者，撤銷其宣告：一、緩刑期內因故意犯他罪，而在緩刑
    期內受不得易科罰金之有期徒刑以上刑之宣告確定者。二、
    緩刑前因故意犯他罪，而在緩刑期內受不得易科罰金之有期
    徒刑以上刑之宣告確定者。前項撤銷之聲請，於判決確定後
    6 月以內為之。」修正後刑法第75條之1 規定：「受緩刑之
    宣告而有下列情形之一，足認原宣告之緩刑難收其預期效果
    ，而有執行刑罰之必要者，得撤銷其宣告：一、緩刑前因故
    意犯他罪，而在緩刑期內受得易科罰金之有期徒刑、拘役或
    罰金之宣告確定者。二、緩刑期內因故意犯他罪，而在緩刑
    期內受得易科罰金之有期徒刑、拘役或罰金之宣告確定者。
    三、緩刑期內因過失更犯罪，而在緩刑期內受有期徒刑之宣
    告確定者。四、違反第74條第2 項第1 款至第8 款所定負擔
    情節重大者。前條第2 項之規定，於前項第1 款至第3 款情
    形亦適用之。」新修正之刑法為求適用之彈性，對於修正前
    刑法僅有「應撤銷」緩刑之規定，區分為「應撤銷」及「得
    撤銷」緩刑之情形（刑法第75條及第75條之1 修正理由參照
    ）；又按刑法第2 條第1 項雖對於行為後法律變更者，採從
    舊從輕之適用法律原則，然刑法施行法第6 條之1 就刑法修
    正後，有關撤銷緩刑相關規定之適用，已規定：「於中華民
    國94年1 月7 日刑法修正施行前，受緩刑之宣告，94年1 月
    7 日修正刑法施行後，仍在緩刑期內者，適用94年1 月7 日
    修正施行之刑法第75條、第75條之1 及第76條規定。」應認
    此條為刑法第2 條第1 項之特別規定，是若於95年7 月1 日
    前受緩刑之宣告，且於95年7 月1 日後仍在緩刑期內者，對
    於撤銷緩刑相關法律之適用，即應依刑法施行法第6 條之1
    之規定，逕行適用修正後刑法之規定，而無比較適用新舊法
    之必要。
三、經查：
（一）受刑人前因經本院核發民事通常保護令，裁定受刑人不得
      對於前妻簡秀雲為任何身體或精神上不法侵害之行為，且
      除簡秀雲主動靠近外，應最少遠離簡秀雲至少50公尺，受
      刑人竟違反上開保護令之規定，於95年1 月1 日前往簡秀
      雲經營之卡拉OK店，並對簡秀雲為恐嚇言詞，經簡秀雲報
      警處理，並移送臺灣基隆地方法院檢察署，經檢察官諭知
      具保後釋放，竟再度以電話對簡秀雲為恐嚇言詞，而犯違
      反保護令罪及連續恐嚇危害安全罪，依想像競合犯之規定
      ，從重依違反保護令罪論處，經本院於95年4 月27日以95
      年度基簡字第371 號判決判處拘役50日，緩刑2 年，所受
      緩刑之宣告，係自裁判確定之日即95年5 月29日起算，至
      97年5 月28日期滿，然受刑人於緩刑期內即96年7 月31日
      ，因不滿其女陳可儂未經告知去向而離開住處，在簡秀雲
      經營之卡拉OK店內，掌摑陳可儂而犯傷害罪，經本院於97
      年1 月10日以96年度易字第787 號判決判處拘役10日，於
      97年5 月1 日判決確定等事實，此有本院95年度基簡字第
      371 號、96年度易字第787 號判決及臺灣高等法院被告前
      案紀錄表在卷可稽，足認被告確於緩刑期內因故意犯他罪
      ，而在緩刑期內受得易科罰金之拘役之宣告確定。
（二）復以，受刑人係於修正刑法施行前受緩刑之宣告，至新法
      施行後仍在緩刑期內，依據前開刑法施行法之規定，自應
      適用修正後刑法關於撤銷緩刑之相關規定，綜合上述，本
      件受刑人符合修正後刑法第75條之1 第1 項第2 款得撤銷
      緩刑宣告之事由。惟修正後刑法對於在緩刑期內因故意犯
      他罪，而在緩刑期內受得易科罰金之有期徒刑宣告確定之
      情形，自「應撤銷緩刑宣告」修正為「得撤銷緩刑宣告」
      ，亦即由法院依個案審酌受刑人再犯罪之情節，是否與緩
      刑制度係為促使惡性輕微之被告或偶發犯、初犯改過自新
      之目的不符，認定原宣告之緩刑是否確難收其預期效果，
      而有撤銷原緩刑宣告之必要，本件受刑人於96年7 月31日
      所犯傷害罪，係因陳可儂於96年7 月初某日，未經告知去
      向，即離去與受刑人同住之住處，受刑人經友人告知，始
      知陳可儂在簡秀雲開設之卡拉OK店內，遂於96年7 月31日
      前往該店，因一時氣憤掌摑陳可儂之左臉頰1 下，導致陳
      可儂臉頰紅腫，足認受刑人係因不滿陳可儂未告知去向即
      行離家，始因氣憤而掌摑陳可儂，所為雖非可取，然其行
      為動機係因關切陳可儂之故，且陳可儂僅受有左臉頰紅腫
      之傷害，傷勢非甚嚴重，經本院審酌各項情事後，對於受
      刑人所為亦僅宣告拘役10日，益徵受刑人所為上開傷害犯
      行，情節尚非重大，又聲請理由亦未敘明受刑人之行為有
      何顯與緩刑制度不符之處，亦即依據聲請人所附卷證，尚
      無從認定受刑人前所受緩刑之宣告確難收其預期效果，從
      而，聲請人聲請撤銷緩刑，為無理由，應予駁回。
四、依刑事訴訟法第220 條，裁定如主文。
中    華    民    國    97    年    5     月    29    日
                  刑事第二庭法    官  邰婉玲
以上正本證明與原本無異。
對於本件裁定如有不服，應於送達後5 日內，向本院提出抗告書
狀，敘述抗告之理由，抗告於臺灣高等法院。
中    華    民    國    97    年    5     月    29    日
                            書 記 官  彭筠凱


司法院資訊處製作；財團法人民間司法改革基金會備份。
